

Contacto:

- angelmavare1@gmail.com
- in https://www.linkedin.com/in/ angel-mavare-801b12104
- f /angel.mavare.7
- 🔰 @angelmavare1
- @angelmavare
- (+58) 414 520 4695
- edward_wow
- Urb.Villa Cantevista / Las Veritas / VíaDuaca / Casa #94 / Barquisimeto-Lara

Venezuela

Habilidades Profesionales:

HTML:
CSS:
JQuery:
React Js:
Wordpress:
Unity3D, C#:
Adobe Photoshop:
Adobe Illustrator:
Adobe XD
Git:

Habilidades Personales:

Creatividad:
Proactividad:
Organización:
Trabajo en equipo:
Responsabilidad:
Comunicación:
Inglés:



Sobre mí:

Ingeniero en Informática de 25 años, orientado al desarrollo Front-end y diseño UI/UX, desempeñandome adicionalmente en las áreas de diseño e ilustración digital con más de 3 años de experiencia. Me considero creativo, proactivo, autodidacta y siempre trato de dar lo mejor de mi trabajo.

Experiencias:

- > Accon Software (Esp): Freelance como desarollador Front-end y Wordpress (Diciembre 2017 Actualidad).
- > **Pixonauta (Vzla):** Labores de Diseño y desarrollo web, Apps / Diseño gráfico, identidad visual y publicidad digital. (Junio 2016 Actualidad).
- > Diseño Freelance (World): Trabajos de forma independiente como ilustrador y diseñador en Fiverr, Workana, y otros medios (Diciembre 2014-Nov 2016). (Ver Portafolio).
- > Centro de Intervención Psico-Social de Venezuela (CIPSV- Vzla): Pasante de Ingenieria en Informática (Julio 2016-Septiembre 2016).
- > Incubadora en Línea (Vzla): Freelance de Diseño gráfico Identidad visual, Diseño Web. (Enero 2016-Junio 2016).
- > Grupo Organizado Otánigam DCyT (Vzla): Coordinador de publicidad digital (Abril 2015-Marzo 2016).

Formación:

- > UCLA Decanato de Ciencias y Tecnología: **Ing. en Informática** (Culminación 2018)
- > Bachiller en Ciencias, UE Colegio "Cecilio Acosta" (Culminación 2009).

Cursos y certificados (Ver certificados en:

https://drive.google.com/open?id=0B2In19rLQt7nazNuMXZKX3pNQWs)

- > Curso tutorial de Javascript & JQuery-SoloLearn (Abril 2017).
- > Curso de E-Commerce de Google-EOI. Activate / Escuela de Organización Industrial (Diciembre 2015).
- > Curso de Marketing Digital de Google-IAB. Activate / Interactive Advertising Bureau (Noviembre 2015).
- > Curso de programación de Apps Móviles de Google-UCM. Activate / Universidad Complutense de Madrid (Noviembre2015).
- > Seminario de Diseño Creatix Tendencias (CIDIG) (Nov2014).

Portafolio Digital: http://www.behance.net/angelmavare